臺灣高雄地方法院刑事判決　　　　　　100年度簡上字第280號
上　訴　人　戴寶林
即　被　告
上列上訴人因傷害案件，不服本院高雄簡易庭100年度簡字第149
號中華民國100年4月18日第一審簡易判決（聲請簡易判決處刑案
號：臺灣高雄地方法院檢察署99年度偵字第24736號）提起上訴
，本院管轄之第二審合議庭判決如下：
    主  文
上訴駁回。
    事  實
一、戴寶林於民國99年7月24日13時20分許，在高雄市小港區○
    ○○路16號「萬里香」店內，與前去收貨款之王賜財發生口
    角衝突，因而心生不滿，遂基於傷害人之身體之故意，以徒
    手毆打王賜財，致王賜財受有左眼瞼、眼周圍及左胸壁挫傷
    之傷害。
二、案經王賜財訴由臺灣高雄地方法院檢察署檢察官聲請簡易判
    決處刑。
    理  由
壹、證據能力部分：
一、按「被告以外之人於審判外之陳述，雖不符前四條之規定，
    而經當事人於審判程序同意作為證據，法院審酌該言詞陳述
    或書面陳述作成時之情況，認為適當者，亦得為證據。當事
    人、代理人或辯護人於法院調查證據時，知有第159 條第1
    項不得為證據之情形，而未於言詞辯論終結前聲明異議者，
    視為有前項之同意」，刑事訴訟法第159 條之5 定有明文。
    又當事人、代理人或辯護人於調查證據時，知有本法第159
    條之5 第1 項不得為證據之情形，卻表示「對於證據調查無
    異議」、「沒有意見」等意思，而未於言詞辯論終結前聲明
    異議者，應視為已有將該等傳聞證據採為證據之同意（參見
    該條之立法理由）。本件經查檢察官及被告於本院準備程序
    及審判期日，就證人即告訴人王賜財於警詢中之陳述，均未
    聲明有何異議，本院認該證據並無任何違法取證之不適當情
    形，以之作為證據使用係屬適當，核之上開說明，自有證據
    能力，而得採為認定被告犯罪事實之判斷依據。
二、又按除顯有不可信之情況外，從事業務之人於業務上或通常
    業務過程所須製作之紀錄文書、證明文書，得為證據，此為
    刑事訴訟法第159條之4第2款所明文規定。經查，本件卷附
    之告訴人受傷診斷證明書，為從事醫療業務行為之醫師，業
    務上所製作之業務上所製作之證明文書（最高法院97年度台
    上字第666號判決參照），核之上開說明，自有證據能力，
    而得採為認定被告犯罪事實之判斷依據。
三、又按證人、鑑定人依法應具結而未具結者，其證言或鑑定意
    見，不得作為證據，此為刑事訴訟法第158條之3所明文規定
    。又被害人乃被告以外之人，本質上屬於證人，其陳述被害
    經過，亦應依人證之法定偵查、審判程序具結，方得作為證
    據，此亦有最高法院93年台上字第6578號判前例可參。經查
    ，本件告訴人即被害人王賜財於偵查中於檢察官前所為之陳
    述，並未以證人身分具結，核之上開說明，自不得作為證據
    。
貳、實體部分：
一、訊之被告戴寶林對於因貨款糾紛而於上開時、地與告訴人王
    賜財發生爭吵一事固不諱言，惟矢口否認有何傷害之犯行，
    辯稱：伊於座位上與告訴人發生爭吵後，伊從座位上站起來
    時告訴人以為伊要打他，便自行後退跌倒並撞到桌腳而受有
    上開之傷害，伊並沒有出手毆打告訴人云云。惟查，上開事
    實業據證人即告訴人王賜財於警詢中證述明確（見偵卷第14
    頁），告訴人受有上開傷害部分並有臨海醫院診斷證明書1
    份及照片1張在卷可稽；被告雖以上開情詞置辯，然查，被
    告因積欠告訴人貨款，告訴人於上開時、地向其催討貨款時
    ，雙方有言語上的糾紛，被告更以台語「衝啥小」等語與告
    訴人發生口角等情，業據被告於偵查中供承在卷（見偵卷第
    23頁），足見被告確實有因告訴人催討貨款而心生不滿，其
    在一時憤怒之下出手毆打告訴人，亦與一般常情不相違背，
    況如被告所言告訴人係自行往後滑倒，則告訴人受傷之部位
    應在背部、臀部或身體兩側，而非上開診斷證明書所載之左
    眼瞼、眼周圍及左胸壁，此益證被告所辯不足採信；又證人
    即在被告店內幫忙之同事陳麗香雖於本院審理中證述稱：被
    告突然起身，告訴人以為被告要打他，就倒退然後滑倒，告
    訴人跌倒後爬起來沒有流血或怎麼樣等語（見院卷33頁），
    惟此與告訴人所提出受傷之診斷證明書不符，應屬證人迴護
    被告之詞尚難採信；又證人即被告同事蘇家興於本院審理中
    證述稱：告訴人拿開瓶器打被告手，被告爬起來，告訴人以
    為被告要打他，自己往後倒撞到桌角等語（見院卷第46頁）
    ，惟其又證稱：被告與告訴人吵架時伊在廚房，而吵架地點
    係在吃飯之桌子等語（見院卷46頁反面），則證人蘇家興是
    否確有目睹被告與告訴人發生爭執之全部過程即有疑問，縱
    其未見到被告出手毆打告訴人亦不表示被告並未出手毆打告
    訴人，因而尚難以上開證人2人之證述而為有利於被告之認
    定。從而，罪證明確，被告上開犯行堪以認定。
二、核被告所為，係犯刑法第277條第1項之普通傷害罪。是原審
    認被告罪證明確，而依刑法第277條第1項、第41條第1項前
    段，刑法施行法第1條之1第1項，並審酌被告僅因細故未思
    理性解決，即徒手毆打告訴人，致告訴人受有上述傷害，其
    犯罪之手段、目的均非可取，其犯後態度，告訴人之傷勢，
    被告迄未與告訴人和解，賠償告訴人所受損失，及國小畢業
    、家境小康之智識程度與生活狀況，與其前科素行等一切情
    狀，量處拘役50日，並諭知以新臺幣1000元折算1日之易科
    罰金折算標準，其認事用法並無違誤，量刑亦屬妥適。綜上
    ，本件被告上訴意旨猶否認犯行而指摘原判決不當，請求撤
    銷改判，為無理由，應予駁回。
據上論斷，應依刑事訴訟法第455條之1第1項、第3項、第368 條
，判決如主文。
中    華    民    國  100    年     9     月    15    日
                  刑事第八庭    審判長法  官 王伯文
                                      法  官 何秀燕
                                      法  官 林俊寬
以上證明與原本無異。
不得上訴。
中    華    民    國  100    年     9     月    15    日
                                      書記官 吳金霞